【裁判字號】    98,交聲,4606
【裁判日期】    990430
【裁判案由】    交管條例聲異
【裁判全文】
臺灣板橋地方法院刑事裁定            98年度交聲字第4606號
原處分機關  交通部公路總局臺北區監理所板橋監理站
異  議  人
即受處分人  甲○○○
上列異議人即受處分人因違反道路交通管理處罰條例案件，對於
交通部公路總局臺北區監理所板橋監理站民國98年12月18日所為
板監裁字第裁41-C00000000號處分不服，聲明異議，本院裁定如
下：
    主  文
異議駁回。
    理  由
一、原處分意旨略以：受處分人甲○○○於民國98年11月19日21
    時50分許，駕駛車號DVY-066 號輕型機車，行經臺北縣板橋
    市縣○○道、觀光街口時，因「駕車行經有燈光號誌管制之
    交岔路口闖紅燈」（直行）之違規行為，經警當場攔停予以
    舉發，爰依道路交通管理處罰條例第53條第1 項、第63條第
    1 項（漏引第3 款）規定，裁處受處分人罰鍰新臺幣1,800
    元，並記違規點數3 點等語。
二、異議人即受處分人甲○○○具狀之異議意旨略以：本人不識
    字，騎車至縣民大道三段因路旁警察攔檢以為是盤查後給我
    一張單子，不知內容是什麼，以為盤問後簽名代表盤查結束
    ，配合警察路檢任務云云。其於本院則辯稱：我是在縣民大
    道，看到綠燈趕快過去，我騎機車，後來就被攔，我並沒有
    闖紅燈，依照我的個性我不敢騎很快，也不敢闖紅燈云云。
三、按「汽車（含機器腳踏車及機車）駕駛人，行經有燈光號誌
    管制之交岔路口闖紅燈者，處新臺幣1,800 元以上5,400 元
    以下罰鍰」；「汽車駕駛人有左列各款所列條款之一者，除
    依原條款處罰鍰外，並予記點：三、有第43條、第53條或第
    54條情形之一者，各記違規點數3 點」，道路交通管理處罰
    條例第53條第1 項、第63條第1 項第3 款分別定有明文。
四、經查：
    (一)本件異議人即受處分人甲○○○於98年11月19日21時50分
      許駕駛車號DVY-066 號輕型機車，行經臺北縣板橋市縣○
      ○道、觀光街口時，因「駕車行經有燈光號誌管制之交岔
      路口闖紅燈」（直行）之違規行為經警當場舉發，通知應
      於98年12月6 日前自動繳納罰鍰，異議人不服提出申訴，
      原舉發機關臺北縣政府警察局海山分局於98年12月8 日以
      北縣警海交裁字第0980051004號書函敘明舉發異議人違規
      之經過及舉發依據，交通部公路總局臺北區監理所板橋監
      理站於98年12月18日以板監裁字第裁41-C00000000號裁決
      處分，就異議人「駕車行經有燈光號誌管制之交岔路口闖
      紅燈」之交通違規行為，裁處異議人罰鍰1,800 元、記違
      規點數3 點，有卷附之臺北縣政府警察局98年11月19 日
      之北縣警交大字第C00000000 號舉發違反道路交通管理事
      件通知單、及上開函文及裁決書可參。
    (二)證人即舉發本件交通違規事件之警員乙○○於本院結證稱
      ：「我當時站在縣民大道200 巷口，距離縣民大道路口約
      50公尺內，當時縣民大道是紅燈，觀光街綠燈，因為當時
      已經變紅燈，縣民大道與觀光街口往我的方向，汽車、機
      車都停住，只有異議人機車騎過來，所以我才攔下她。（
      法官問：當時異議人有說什麼？）我問她有沒有看到紅燈
      ，她說沒有注意看燈號才會騎過來。（法官問：你確定她
      是在變紅燈才過路口？）那個路口不大，燈已經變了她才
      騎過來，其他車都停下來，只有異議人一部機車騎過來。
      」等語（見本院99年3 月11日筆錄）。異議人雖具狀執前
      詞置辯，並於本院陳述時仍否認其當時有駕車闖紅燈號誌
      之情事，惟先以其於本院自承係國小畢業等語，且係自己
      簽署筆錄觀之，其具狀所稱：本人不識字，當時警察攔檢
      以為是盤查，警察給一張單子，其完全不知內容是什麼云
      云，顯非實情。又觀以異議人於本院之陳述：「我是看綠
      燈趕快騎過去，整條路都是綠燈。（問：整條路都是綠燈
      ，你旁邊有無其他車和你一起過來？）我沒有注意。」云
      云（見本院99年3 月11日筆錄），其稱有注意整條路都是
      綠燈，但對其駕車經過上揭路口時有無其他同向車輛一同
      通過路口一節，卻稱：沒有注意云云，則其當時對上開路
      口之號誌是否確有去注意觀察，殊值得存疑。更何況，證
      人乙○○與異議人並不相識，當無自陷負偽證罪責之危險
      而仍故意構陷異議人之理。異議人辯稱：當初是綠燈過來
      云云，實難採信。
五、綜上所述，原處分機關依道路交通管理處罰條例第53條第1
    項、第63條第1 項第3 款（漏引第1 項，茲補正），規定，
    及「違反道路交通管理事件統一裁罰基準表」所列之裁罰標
    準，就異議人「駕車行經有燈光號誌管制之交岔路口闖紅燈
    」之交通違規行為，以異議人係期限內繳納或到案聽候裁決
    為由，依法裁處異議人罰鍰1,800 元、記違規點數3 點，並
    無違誤或不當，異議人之聲明異議無理由，應予駁回。
據上論結，應依道路交通管理處罰條例第87條第2 項、道路交通
案件處理辦法第19條，裁定如主文。
中    華    民    國    99    年    4     月    30    日
                      交通法庭    法  官  王復生
以上正本證明與原本無異
如不服本裁定應於送達後5日內向本院提出抗告狀
                                  書記官  張惠芳
中    華    民    國    99    年    5     月    6     日

司法院資訊處製作；財團法人民間司法改革基金會備份。
